【裁判字號】    97,訴,3239
【裁判日期】    970916
【裁判案由】    毒品危害防制條例
【裁判全文】
臺灣臺中地方法院刑事判決              97年度訴字第3239號
公  訴  人  臺灣臺中地方法院檢察署檢察官
被      告  甲○○
上列被告因違反毒品危害防制條例案件，經檢察官提起公訴（97
年度毒偵字第3050號），被告於準備程序中就被訴事實為有罪之
陳述，經本院合議庭評議後裁定由受命法官獨任改行簡式審判程
序審理，判決如下：
    主    文
甲○○施用第一級毒品，累犯，處有期徒刑拾捌月；又施用第二
級毒品，累犯，處有期徒刑肆月，扣案之甲基安非他命貳包（驗
餘分別淨重壹點陸陸零貳公克、點肆肆柒伍公克）沒收銷燬之
。應執行有期徒拾月，扣案之甲基安非他命貳包（驗餘分別淨重
壹點陸陸零貳公克、點肆肆柒伍公克）沒收銷燬之。
    犯罪事實
一、甲○○曾因施用毒品案件，經依本院以91年度毒聲字第3498
    號裁定送勒戒處所進行觀察、勒戒，於民國93年6月18日進
    入臺灣臺中看守所附設勒戒所接受觀察勒戒後，認有繼續施
    用毒品傾向，經本院以93年度毒聲字第880號裁定令入戒治
    處所施以強制戒治，於93年10月15日進入臺灣臺中戒治所接
    受強制戒治處分，嗣於94年5月16日停止戒治處分釋放出所
    ，並由臺灣臺中地方法院檢察署檢察官於94年5月26日以94
    年度戒毒偵字第107號為不起訴處分確定。
二、甲○○前因違反麻醉藥品管理條例案件，經本院於86年7月
    16日以86年度訴字第1490號判處有期徒刑三年二月、十月、
    八月確定；又因違反麻醉藥品管理條例案件，經臺灣高等法
    院臺中分院於86年12月17日以86年度上訴字第2479號判處有
    期徒刑五年三月，經最高法院於87年4月1日以87年台上字第
    1157號判決駁回上訴確定；前開有期徒刑十月、八月、三年
    二月、五年三月，經臺灣高等法院臺中分院於87年7月28日
    以87年度聲字第700號裁定，合併應執行有期徒刑九年七月
    確定；於87年1月16日入監執行，於91年8月8日因縮短刑期
    假釋出監，嗣於92年5月16日經撤銷假釋；復因違反槍砲彈
    藥刀械管制條例案件，經本院以94年度訴字第116號判處有
    期徒刑一年六月，併科罰金新臺幣5萬元，經臺灣高等法院
    臺中分院於94年6月28日以94年度上訴字第1110號判決駁回
    上訴確定；前開有期徒刑九年七月、一年六月部分，經臺灣
    高等法院臺中分院於96年7月24日以96年度聲減字第1278號
    裁定，依法予以減刑及合併定其應執行有期徒刑七年五月、
    九月確定，於94年5月16日入監接續執行前開減刑後之殘刑
    一年九月十五日、有期徒刑九月，甫於97年4月3日因縮短刑
    期執行完畢。
三、甲○○仍不知悔改及徹底戒絕，於前開強制戒治執行完畢釋
    放後五年內，竟仍基於施用第一級毒品海洛因之犯意，於97
    年5月29日傍晚時分，在臺中市○○路與柳川西街之加油站
    ，以將海洛因摻入香菸內點火燃燒使之產生煙霧後加以吸食
    之方式，非法施用第一級毒品海洛因一次；另基於施用第二
    級毒品甲基安非他命之犯意，於97年5月29日22時許，在臺
    中市○○路與柳川西街之加油站，以將少許甲基安非他命放
    置於吸食器內以火燒烤使之產生煙霧後加以吸食之方式，非
    法施用第二級毒品甲基安非他命一次。嗣於97年5月30日16
    時許，在臺中市○區○○路135號10樓之6前，為警查獲，並
    扣得其所有供施用之第二級毒品甲基安非他命二包（驗餘分
    別淨重1.6602公克、3.4475公克）。
四、案經臺中市警察局第六分局報告臺灣臺中地方法院檢察署檢
    察官偵查起訴。
    理    由
一、訊據被告甲○○對於上揭時地分別施用第一級毒品海洛因及
    第二級毒品甲基安非他命各一次之情，業於本院中坦認屬實
    ，且被告為警查獲時所採集之尿液，經送驗結果，亦呈現嗎
    啡及甲基安非他命陽性反應，此有中山醫學大學附設醫院檢
    驗科藥物檢測中心尿液檢驗報告一份、尿液代號與真實姓名
    對照表一份在卷可稽，並有查獲現場圖一份、查獲物品照片
    二張在卷可稽，復有扣案之甲基安非他命二包為證，該扣案
    之甲基安非他命，經送驗結果，外觀為透明結晶，檢出甲基
    安非他命，驗餘數量分別為3.4475公克、1.6602公克，此有
    行政院衛生署草屯療養院草療鑑字第0970005252號鑑定書一
    份在卷為憑，被告自白供述與現有事證相符，應堪置信。本
    件事證已臻明確，被告犯行，洵堪認定。
二、按海洛因及甲基安非他命分別係屬毒品危害防制條例所定之
    第一、二級毒品，不得非法施用。被告前開施用毒品海洛因
    及甲基安非他命之犯行，分別係犯毒品危害防制條例第十條
    第一項之施用第一級毒品罪、第十條第二項之施用第二級毒
    品罪。被告為供施用而分別持有第一級毒品海洛因及第二級
    毒品甲基安非他命之低度行為，均應為施用毒品之高度行為
    所吸收，不另論處。被告所犯施用第一級毒品罪及施用第二
    級毒品罪二者間，其犯意各別，行為互殊，法益亦異，應予
    分論併罰。查：被告曾因違反麻醉藥品管理條例案件，經本
    院於86年7月16日以86年度訴字第1490號判處有期徒刑三年
    二月、十月、八月確定；又因違反麻醉藥品管理條例案件，
    經臺灣高等法院臺中分院於86年12月17日以86年度上訴字第
    2479號判處有期徒刑五年三月，經最高法院於87年4月1日以
    87年台上字第1157號判決駁回上訴確定；前開有期徒刑十月
    、八月、三年二月、五年三月，經臺灣高等法院臺中分院於
    87年7月28日以87年度聲字第700號裁定，合併應執行有期徒
    刑九年七月確定；於87年1月16日入監執行，於91年8月8日
    因縮短刑期假釋出監，嗣於92年5月16日經撤銷假釋；復因
    違反槍砲彈藥刀械管制條例案件，經本院以94年度訴字第
    116號判處有期徒刑一年六月，併科罰金新臺幣5萬元，經臺
    灣高等法院臺中分院於94年6月28日以94年度上訴字第1110
    號判決駁回上訴確定；前開有期徒刑九年七月、一年六月部
    分，經臺灣高等法院臺中分院於96年7月24日以96年度聲減
    字第1278號裁定，依法予以減刑及合併定其應執行有期徒刑
    七年五月、九月確定，於94年5月16日入監接續執行前開減
    刑後之殘刑一年九月十五日、有期徒刑九月，甫於97年4月3
    日因縮短刑期執行完畢等情，此有臺灣高等法院被告前案紀
    錄表一份在卷可稽，被告前受有期徒刑之執行完畢後，五年
    以內故意再犯有期徒刑以上之前開二罪，均為累犯，應依刑
    法第四十七條第一項之規定，分別加重其刑。爰審酌被告前
    因施用毒品之犯行，經歷觀察勒戒、強制戒治之機會，仍無
    法徹底戒除施用毒品之惡習，猶故態復萌，再次施用毒品，
    無視於毒品對於自身健康之嚴重傷害及國家對於杜絕毒品犯
    罪之禁令，惟因施用毒品本身係屬自戕行為，對於社會所產
    生之潛在危害性尚屬輕微，且被告犯罪後業經坦承犯行，犯
    後態度尚稱良好等一切情狀，分別量處如主文所示之刑，並
    合併定其應執行之刑，以示懲儆。
三、扣案之甲基安非他命二包（驗餘分別淨重1.6602公克、3.44
    75公克），係屬毒品危害防制條例第二條第二項第二款所規
    範之第二級毒品，不問屬於被告與否，爰依毒品危害防制條
    例第十八條第一項前段之規定，併予諭知沒收銷燬之。
據上論斷，應依刑事訴訟法第二百七十三條之一第一項、第二百
九十九條第一項前段，毒品危害防制條例第十條第一項、第二項
、第十八條第一項前段，刑法第十一條、第四十七條第一項、第
五十一條第五款，判決如主文。
中    華    民    國    97    年    9     月    16    日
                  刑事第五庭    法  官  巫淑芳
上正本證明與原本無異。
如不服本判決，應於收受送達後10日內向本院提出上訴書狀（應
敘述具體理由並附繕本）。
上訴書狀如未敘述理由，應於上訴期間屆滿後20日內補提理由書
於本院。
                                書記官  王麗麗
中    華    民    國    97    年    9     月    16    日
附錄論罪科刑法條：
毒品危害防制條例第10條：
施用第一級毒品者，處六月以上五年以下有期徒刑。
施用第二級毒品者，處三年以下有期徒刑。


司法院資訊處製作；財團法人民間司法改革基金會備份。
